Inventaris van het archief van de Arrondissementskrijgsraad te ''s-Gravenhage, 1965-1971
Nationaal Archief, Den Haag
104. 781, 784, 788, 793, 801, 802, 804, 808, 810, 812, 815, 816, 817, 818, 828, 829, 831,832,
105. 833, 834, 835, 836, 837, 841, 842, 843, 844, 845, 848, 849, 850, 854, 856, 857, 858, 859,
106. 861, 862, 863, 864, 872, 874, 877, 878, 879, 887, 889, 893, 894, 895, 896, 897, 903, 905, 907, 908,
107. 909, 910, 914, 915, 916a, 917, 918, 920, 923, 925, 927, 929, 930, 934, 936,
108. 938, 941, 942, 943, 944, 945, 946, 947, 949,
109. 8, 9, 11, 13, 16, 19, 20, 25, 35, 36, 37, 38, 39, 43, 52, 57, 58,
110. 63, 68, 71, 75, 86, 90, 91, 92, 93, 94, 98, 107, 108, 109, 111,
111. 115, 116, 117, 118, 120, 121, 122, 123, 125, 141, 142, 143, 150, 155, 157, 159, 160,
112. 162, 165, 166, 168, 169, 170, 174, 177, 182, 183, 187, 189, 194, 195, 196, 199, 200, 201,
113. 203, 205, 207, 211, 212, 213, 217, 220, 221, 222, 224, 225, 229, 232, 240, 241,
114. 242, 251, 252, 253, 257, 262, 268, 269, 271, 274, 276, 277, 278, 279, 280, 285, 289,
115. 291, 295, 305, 307, 308, 310, 311, 315, 316, 317, 318, 319, 320, 326, 334, 335, 337, 340, 341,
116. 349, 351, 353, 354, 355, 362, 365, 366, 369, 370, 376, 377, 383, 385, 387, 388, 389, 392, 396,
117. 397, 398, 399, 400, 404, 411, 412, 413, 415, 419, 422, 423, 425, 437, 438, 445, 450, 456, 461, 463, 470, 477,478,
118. 480, 481, 487, 492, 512, 514, 515, 516, 518, 519, 522, 523, 526, 527, 528, 529, 533, 537,540,
119. 541, 542, 550, 559, 563, 564, 575, 576, 577, 578, 579, 580, 582, 585, 586, 587, 588, 589, 590, 596, 598, 599, 600,
120. 601, 603, 608, 609, 611, 612, 613, 614, 615, 616, 618, 632, 633, 634, 635, 638, 639, 645, 646, 647, 648, 651,
121. 654, 655, 656, 660, 661, 662, 666, 667, 668, 669, 673, 676, 677, 678, 682,
122. 688, 690, 692, 693, 699, 701, 705, 707, 711, 714, 716, 722, 724, 732, 734, 739,
123. 743, 747, 474, 752, 763, 764, 771, 775, 776, 777, 787, 789, 792, 793, 801, 805, 807, 808, 809, 811,
124. 812, 814, 815, 816, 821, 825, 834, 835, 836, 839, 840, 841, 842, 843, 854, 855,
125. 856, 857, 859, 864, 866, 867, 871, 872, 875, 876, 877, 878, 879, 883, 886, 888,
126. 892, 895, 896, 899, 902, 915, 920, 923, 939, 942, 943, 951, 953, 954,
127. 957, 966, 973, 976, 982, 986, 987, 991, 993, 994, 996, 999,
128. 4, 9, 10, 18, 19, 23, 25, 26, 27, 28, 29, 30, 31, 32, 40, 48, 51, 55,
129. 56, 57, 64, 65, 71, 72, 75, 84, 85, 90, 91, 92, 93, 100, 116, 123, 124, 128, 129, 131,
130. 141, 142, 146, 149, 150, 152, 153, 161, 162, 163, 168, 169, 170, 172, 178, 182, 183, 191, 193,
131. 194, 195, 196, 197, 199, 200, 201, 205, 206, 216, 220, 224, 225, 236, 250, 251, 252, 253,
132. 254, 255, 256, 265, 271, 272, 275, 276, 279, 283, 285, 286, 289, 290, 291, 292, 299, 300, 301, 305, 306,,
133. 310, 318, 319, 331, 332, 334, 335, 337, 339, 341, 342, 347, 349, 350, 353, 354, 356, 363,
134. 365, 371, 372, 375, 376, 381, 382, 383, 385, 386, 391, 392, 393, 400,
135. 406, 409, 412, 416, 417, 418, 420, 421, 422, 423, 425, 428, 431, 432, 436, 437, 438, 440,
136. 442, 449, 453, 454, 457, 458, 461, 462, 465, 466, 468, 471, 472, 474, 477, 478, 479, 480,
137. 481, 482, 491, 493, 496, 501, 503, 507, 520, 521, 522, 525, 529, 530, 540, 548, 549, 550, 554,
138. 555, 556, 561, 562, 563, 565, 566, 567, 574, 576, 577, 578, 581, 585, 587, 593, 594, 598, 599, 601, 602, 605,
139. 611, 616, 617, 620, 621, 627, 633, 634, 638, 645, 646, 649, 669, 670, 673, 674,
140. 676, 677, 678, 680, 682, 684, 685, 686, 692, 694, 695, 696, 702, 703, 712, 713, 715, 718,
141. 721, 725, 726, 728, 729, 730, 731, 732, 736, 737, 738, 740, 741, 743, 748, 750, 751, 752, 754, 755,
142. 756, 761, 765, 766, 769, 770, 772, 777, 780, 782, 783, 785, 789, 791, 793, 795, 798, 802, 805,
143. 806, 810, 811, 812, 827, 828, 829, 831, 836, 843, 844, 846, 848, 849, 850, 851, 852, 865, 867,
144. 873, 874, 875, 876, 877, 878, 879, 880, 881, 887, 889, 893, 899, 902, 905, 909, 911, 913, 916, 917, 919, 920, 921, 924, 925, 926,
145. 927, 934, 937, 938, 939, 940, 941, 942, 943, 944, 945, 949, 958, 961, 962, 964, 965,
146. 968, 969, 970, 971, 973, 933, 984, 985, 991, 992, 994, 998, 1001, 1007, 1015, 1022, 1025, 1030,
147. 1032, 1033, 1034, 1035, 1038, 1056, 1057, 1059, 1060, 1064, 1065,
148. 5, 8, 10, 18, 20, 23, 26, 29, 33, 35, 43, 45, 49, 51, 52, 53, 55, 59, 60, 61,
149. 66, 67, 68, 69, 73, 74, 75, 78, 80, 81, 82, 83, 85, 86, 87, 90. 91, 92,
150. 103, 106, 114, 115, 118, 120, 130, 133, 136, 144, 150, 153, 154, 157, 160, 167, 178, 180,
151. 181, 183, 184, 189, 190, 191, 192, 196, 198, 199, 200, 204, 209, 211, 213, 216, 226, 230, 231, 233, 240, 241, 242, 247,
152. 248, 252, 253, 255, 257, 258, 259, 260, 261, 262, 263, 265, 266, 267, 270, 275, 276,
153. 277, 279, 280, 284, 286, 288, 291, 292, 296, 301, 317, 321, 336, 337, 344, 348, 349, 350, 354, 355, 356,
154. 359, 360, 370, 371, 375, 378, 379, 381, 384, 386, 392, 393, 395, 396, 397, 400, 402, 406, 409,
155. 410, 413, 418, 420, 432, 449, 457, 458, 464, 472, 473, 474, 475, 476, 477,
156. 478, 479, 480, 481, 482, 483, 484, 485, 486, 491, 492, 493, 497, 498, 499,
157. 511, 514, 517, 521, 525, 537, 538, 549, 551, 552, 553, 557, 567, 568, 571, 572, 573, 575, 578, 580, 581,
158. 586, 588, 589, 590, 592, 605, 606, 607, 608, 609, 610, 611, 616, 617, 618, 622,
159. 627, 643, 648, 649, 655, 661, 663, 667, 668, 680, 684, 685, 686, 687, 688, 690, 691, 695, 708,
160. 711, 719, 720, 721, 726, 727, 728, 730, 731, 732, 733, 736, 737, 738, 739, 740, 741, 742,
161. 752, 755, 756, 759, 761, 762, 763, 764, 765, 784, 790, 796, 801, 802, 806, 807, 808, 817, 818, 822, 823,
162. 831, 835, 842, 843, 844, 845, 850, 851, 852, 855, 856, 858, 859, 860,
163. 872, 873, 878, 883, 885, 886, 891, 892, 900, 902, 908, 910, 911, 912, 913, 921,
164. 922, 923, 924, 925, 944, 957, 958, 972, 976, 979, 989, 991, 995, 1006, 1017,
165. 1025, 1026, 1036, 1040, 1041, 1045, 1054, 1063, 1076, 1144.
Zie ook inventarisnummers 42-165.
Beschrijving van de series en archiefbestanddelen
- Vonnissen in strafzaken, A.
  - Vonnissen van zaken betreffende misdrijven en overtredingen, 1965-1967; 1-16; 16 dozen
    De nummers zijn gebaseerd op een systeem van rolnummering.
    - 1965 nrs 501-600, 1
      Niet openbaar voor 2020
    - 1965 nrs 601-700, 2
    - 1965 nrs 701-800, 3
    - 1965 nrs 801-827, 4
    - 1966 nrs 1-100, 5
    - 1966 nrs 101-200, 6
    - 1966 nrs 201-300, 7
    - 1966 nrs 301-400, 8
    - 1966 nrs 401-500, 9
    - 1966 nrs 501-574, 10
    - 1967 nrs 1-100, 11
    - 1967 nrs 101-200, 12
    - 1967 nrs 201-300, 13
    - 1967 nrs 301-400, 14
    - 1967 nrs 401-500, 15
    - 1967 nrs 501-563, 16
  - Vonnissen van zaken betreffende misdrijven, 1967-1971; 17-33; 17 dozen
    De nummers zijn gebaseerd op een systeem van weeklijstnummering.
    Een aantal nummers ontbreken. De wel voorkomende nummers zijn in Bijlage I te vinden.
    - 1967 nrs 828-1056, 17
    - 1968 nrs 1-253, 18
    - 1968 nrs 254-490, 19
    - 1968 nrs 494-770, 20
    - 1968 nrs 771-905, 21
    - 1969 nrs 8-242, 22
    - 1969 nrs 251-492, 23
    - 1969 nrs 512-699, 24
    - 1969 nrs 701-999, 25
    - 1970 nrs 4-299, 26
    - 1970 nrs 300-548, 27
    - 1970 nrs 549-831, 28
    - 1970 nrs 789-1065, 29
    - 1971 nrs 5-267, 30
    - 1971 nrs 270-525, 31
    - 1971 nrs 537-845, 32
    - 1971 nrs 789-1144, 33
  - Vonnissen van zaken betreffende overtredingen, 1967-1971; 34-41; 8 dozen
    Een aantal nummers ontbreken. De wel voorkomende nummers zijn in Bijlage II te vinden.
    - 1967 nrs 3358-4875, 34
    - 1968 nrs 59-4199, 35
    - 1969 nrs 3-2980, 36
    - 1969 nrs 2983-4461, 37
    - 1970 nrs 2-2415, 38
    - 1970 nrs 2422-4509, 39
    - 1971 nrs 31-2012, 40
    - 1971 nrs 2019-4313, 41
- Dossiers in strafzaken, B.
  - Dossiers betreffende-behandelde strafzaken, 1965-1971; 42-165; 124 dozen
    In de periode 1965 tot en met 1967 (rolnr 563) werden rolnummers gebruikt; in de periode 1967 (vanaf rolnr 564) tot en met 1971 werden weeklijstnummers gebruikt.
    Een aantal nummers ontbreken. De wel voorkomende nummers zijn in Bijlage III te vinden.
    - 1965 nrs 501-542, 42
    - 1965 nrs 544-585, 43
      Niet raadpleegbaar
    - 1965 nrs 588-621, 44
    - 1965 nrs 624-660, 45
    - 1965 nrs 661-700, 46
    - 1865 nrs 715-745, 47
    - 1965 nrs 746-772, 48
    - 1965 nrs 773-800, 49
    - 1965 nrs 802-827, 50
    - 1966 nrs 1-35, 51
    - 1966 nrs 36-61, 52
    - 1966 nrs 62-97, 53
    - 1966 nrs 99-125, 54
    - 1966 nrs 126-160, 55
    - 1966 nrs 161-190, 56
    - 1966 nrs 194-223, 57
    - 1966 nrs 226-249, 58
    - 1966 nrs 250-275, 59
    - 1966 nrs 277-311, 60
    - 1966 nrs 312-353, 61
    - 1966 nrs 354-389, 62
    - 1966 nrs 390-414, 63
    - 1966 nrs 415-450, 64
    - 1966 nrs 454-485, 65
    - 1966 nrs 486-515, 66
    - 1966 nrs 516-530, 67
    - 1966 nrs 531-557, 68
    - 1966 nrs 566-574, 69
    - 1967 nrs 4-42, 70
    - 1967 nrs 43-75, 71
    - 1967 nrs 76-96, 72
    - 1967 nrs 98-126, 73
    - 1967 nrs 127-175, 74
    - 1967 nrs 178-183, 75
    - 1967 nrs 184-210, 76
    - 1967 nrs 211-246, 77
    - 1967 nrs 247-269, 78
    - 1967 nrs 270-298, 79
    - 1967 nrs 299-348, 80
    - 1967 nrs 353-385, 81
    - 1967 nrs 386-423, 82
    - 1967 nrs 429-454, 83
    - 1967 nrs 460-490, 84
    - 1967 nrs 492-541, 85
    - 1967 nrs 542-560, 86
    - 1967 nrs 889-981, 87
    - 1967 nrs 982-1056, 88
    - 1968 nrs 1-38, 89
    - 1968 nrs 48-95, 90
    - 1968 nrs 104-147, 91
    - 1968 nrs 148-196, 92
    - 1968 nrs 201-234, 93
    - 1968 nrs 241-276, 94
    - 1968 nrs 285-319, 95
    - 1968 nrs 321-373, 96
    - 1968 nrs 383-446, 97
    - 1968 nrs 447-487, 98
    - 1968 nrs 490-536, 99
    - 1968 nrs 551-619, 100
    - 1968 nrs 625-686, 101
    - 1968 nrs 687-721, 102
    - 1968 nrs 722-780, 103
    - 1968 nrs 781-832, 104
    - 1968 nrs 833-859, 105
    - 1968 nrs 861-908, 106
    - 1968 nrs 909-936, 107
    - 1968 nrs 938-949, 108
    - 1969 nrs 8-58, 109
    - 1969 nrs 63-111, 110
    - 1969 nrs 115-160, 111
    - 1969 nrs 162-201, 112
    - 1969 nrs 203-241, 113
    - 1969 nrs 242-289, 114
    - 1969 nrs 291-341, 115
    - 1969 nrs 349-396, 116
    - 1969 nrs 397-478, 117
    - 1969 nrs 480-540, 118
    - 1969 nrs 541-600, 119
    - 1969 nrs 601-651, 120
    - 1969 nrs 654-682, 121
    - 1969 nrs 688-739, 122
    - 1969 nrs 743-811, 123
    - 1969 nrs 812-855, 124
    - 1969 nrs 856-888, 125
    - 1969 nrs 892-954, 126
    - 1969 nrs 957-999, 127
    - 1970 nrs 4-55, 128
    - 1970 nrs 56-131, 129
    - 1970 nrs 141-193, 130
    - 1970 nrs 194-253, 131
    - 1970 nrs 254-306, 132
    - 1970 nrs 310-363, 133
    - 1970 365-400, 134
    - 1970 406-440, 135
    - 1970 442-480, 136
    - 1970 481-554, 137
    - 1970 555-605, 138
    - 1970 611-674, 139
    - 1970 676-718, 140
    - 1970 721-755, 141
    - 1970 756-805, 142
    - 1970 806-867, 143
    - 1970 873-926, 144
    - 1970 927-965, 145
    - 1970 968-1030, 146
    - 1970 1032-1065, 147
    - 1971 5-61, 148
    - 1971 66-92, 149
    - 1971 103-180, 150
    - 1971 181-247, 151
    - 1971 248-276, 152
    - 1971 277-356, 153
    - 1971 359-409, 154
    - 1971 410-477, 155
    - 1971 478-499, 156
    - 1971 511-581, 157
    - 1971 586-622, 158
    - 1971 627-708, 159
    - 1971 711-742, 160
    - 1971 752-823, 161
    - 1971 831-860, 162
    - 1971 872-921, 163
    - 1971 922-1017, 164
    - 1971 1025-1144, 165